src/fst/morphology/stems/verbs.lexc
LEXICON verbs
andua+V:anda V_KANDUA  "antaa" ;
bolbettua+V:bolbetta V_LIIKUTTUA  "lörpöttää" ;
brizgua+V:brizga V_KANDUA  "roiskua" ;
ei+V:e V-NEG  "ei" ;
elgättiä+V:elgättä V_MENETTIÄ  "ällöttää" ;
eloittua+V:eloitta V_LIIKUTTUA  "rikastuttaa" ;
hattardua+V:hattarda V_ALENDUA  "viilettää" ;
helskiä+V:helskä V_HEITTIÄ  "helskyä" ;
heläittiä+V:heläittä V_MENETTIÄ  "heläyttää" ;
hilluo+V:hillo V_PUNUO  "murentaa" ;
hoikkua+V:hoikka V_OTTUA  "huutaa hoi" ;
houkuttua+V:houkutta V_LIIKUTTUA  "houkuttaa" ;
huuhtua+V:huuhta V_OTTUA  "huuhtoa" ;
hämmendiä+V:hämmendä V_ELLENDIÄ  "hämmentää" ;
höydiä+V:höydä V_HEITTIÄ  "jaaritella joutavia" ;
ilmendiä+V:ilmendä V_ELLENDIÄ  "ilmentää" ;
iškettiä+V:iškettä V_MENETTIÄ  "iskettää" ;
jagua+V:jaga V_KANDUA  "jakaa" ;
jauhua+V:jauha V_KANDUA  "jauhaa" ;
jauhuo+V:jauho V_PUNUO  "jauhaa" ;
jovvuttua+V:jovvutta V_LIIKUTTUA  "jouduttaa" ;
juokseldua+V:juokselda V_ALENDUA  "juoksaista" ;
kazvua+V:kazva V_KANDUA  "kasvaa" ;
kačoldua+V:kačolda V_ALENDUA  "katsahtaa" ;
kestiä+V:kestä V_HEITTIÄ  "kestää" ;
kidžerdiä+V:kidžerdä V_ELLENDIÄ  "visertää" ;
kiskettiä+V:kiskettä V_MENETTIÄ  "kutsua kissaa sanomalla kis-kis tai kš-kš" ;
kiändiä+V:kiändä V_HEITTIÄ  "kääntää" ;
kiškuo+V:kiško V_PUNUO  "kiskoa" ;
klukkua+V:klukka V_OTTUA  "rutkuttaa (hautovasta kanasta)" ;
kokottua+V:kokotta V_LIIKUTTUA  "kököttää" ;
korrondua+V:korronda V_ALENDUA  "korottaa" ;
kypsendiä+V:kypsendä V_ELLENDIÄ  "kypsentää" ;
laittua+V:laitta V_KANDUA  "laittoa" ;
laivendua+V:laivenda V_ALENDUA  "laannuttaa" ;
lekuttua+V:lekutta V_LIIKUTTUA  "heiluttaa" ;
lepettiä+V:lepettä V_MENETTIÄ  "läpättää" ;
leyhkiä+V:leyhkä V_HEITTIÄ  "liehua" ;
lievendiä+V:lievendä V_ELLENDIÄ  "höllätä" ;
lohkuo+V:lohko V_PUNUO  "lohkoa" ;
loiskua+V:loiska V_OTTUA  "loiskia" ;
luittua+V:luitta V_OTTUA  "lujittaa" ;
löydiä+V:löydä V_HEITTIÄ  "" ;
mielespidiä+V:mieles#pidä V_PIDIÄ  "rakastaa" ;
muasterdua+V:muasterda V_ALENDUA  "valmistaa (taitavasti)" ;
muuttua+V:muutta V_OTTUA  "muuttaa" ;
myvvyttiä+V:myvvyttä V_MENETTIÄ  "mielistellä" ;
navaittua+V:navaitta V_LIIKUTTUA  "nau'uttaa kissaa" ;
niegluo+V:nieglo V_PUNUO  "neuloa" ;
nihkua+V:nihka V_KANDUA  "voihkia" ;
nuaverdua+V:nuaverda V_ALENDUA  "kivistää" ;
nytkiä+V:nytkä V_HEITTIÄ  "nytkää" ;
nävendiä+V:nävendä V_ELLENDIÄ  "kaunistaa" ;
ohkua+V:ohka V_OTTUA  "voihkia" ;
olla+V:o V_OLLA  "olla" ;
parandua+V:paranda V_ALENDUA  "parantaa" ;
pačkua+V:pačka V_KANDUA  "paukkaa" ;
perustua+V:perusta V_LIIKUTTUA  "perustaa" ;
pidiä+V:pidä V_PIDIÄ-SG3  "" ;
piirdiä+V:piirdä V_HEITTIÄ  "piirtää" ;
pilkuo+V:pilko V_PUNUO  "pilkkoa" ;
pimendiä+V:pimendä V_ELLENDIÄ  "pimentää" ;
piälystiä+V:piälystä V_MENETTIÄ  "päällystää" ;
puhkua+V:puhka V_OTTUA  "puhkua" ;
puolendua+V:puolenda V_ALENDUA  "vähentää" ;
rikkuo+V:rikko V_PUNUO  "rikkoa" ;
romahuttua+V:romahutta V_LIIKUTTUA  "romauttaa" ;
ruadua+V:ruada V_KANDUA  "yl. tekemisestä" ;
ruskendua+V:ruskenda V_ALENDUA  "punata" ;
rytkyttiä+V:rytkyttä V_MENETTIÄ  "rytkyttää" ;
ryydiä+V:ryydä V_HEITTIÄ  "kontata" ;
röpsiä+V:röpsä V_HEITTIÄ  "töpsyttää" ;
sanuo+V:sano V_PUNUO  "sanoa" ;
sellendiä+V:sellendä V_ELLENDIÄ  "selvittää (sotkusta)" ;
siegluo+V:sieglo V_PUNUO  "seuloa" ;
soudua+V:souda V_OTTUA  "soutaa" ;
särbiäldiä+V:särbiäldä V_ELLENDIÄ  "hörppäistä" ;
tarbuo+V:tarbo V_PUNUO  "tarpoa" ;
tartua+V:tarta V_KANDUA  "" ;
teterdiä+V:teterdä V_ELLENDIÄ  "(eläimestä:) raadella" ;
tiediä+V:ti V_TIEDIÄ  "tietää" ;
tuijuttua+V:tuijutta V_LIIKUTTUA  "hakata" ;
tulla% kuurniekse+V:tulla% kuurniekse V_  "kuuroutua, tulla kuuroksi" ;
tyrskiä+V:tyrskä V_HEITTIÄ  "tärähdellä" ;
täpyttiä+V:täpyttä V_MENETTIÄ  "taputtaa" ;
uidua+V:uida V_OTTUA  "uida" ;
vatuldua+V:vatulda V_ALENDUA  "vatvoa" ;
vediä+V:vedä V_PIDIÄ  "vetää" ;
vieraittua+V:vieraitta V_LIIKUTTUA  "vieroittaa" ;
viihtiä+V:viihtä V_HEITTIÄ  "vyyhdetä" ;
vizerdiä+V:vizerdä V_ELLENDIÄ  "visertää (erit. vars.karjala)" ;
viärittiä+V:viärittä V_MENETTIÄ  "vääristää" ;
voittua+V:voitta V_OTTUA  "voittaa" ;
vuardua+V:vuarda V_KANDUA  "olla vinossa" ;
älä+V:äl V-PROH  "älä" ;
šeluo+V:šelo V_PUNUO  "hämmentää" ;
šläbäittiä+V:šläbäittä V_MENETTIÄ  "läikyttää" ;
žuardua+V:žuarda V_KANDUA  "polttaa" ;
